# 股东分红

提问人：al2006091174 时间：2018-07-29 20:35:13
有限公司A，有 10 个股东（ 9 个个人股， 1 个法人股）。分配红利时，A公司对 10 个股东均进行了分配，但是发放时，只发放了其中的9 个个人股东，法人股东未发放，这种发放股利的方式个人觉得不合理，但是查了一圈资料，并没查到什么有用的资料，希望各位提供下帮助。哪些法律对此作出了明确的规定。

回答人：chenyiwei
没有明确规定。但建议对于延迟支付法人股东股利的情况，由A公司和该股东签订协议予以明确，并将应付股利转为股东借款，按市场利率收取利息。